【裁判字號】    98,交聲,4542
【裁判日期】    990120
【裁判案由】    交管條例聲異
【裁判全文】
臺灣板橋地方法院交通事件裁定        98年度交聲字第4542號
原處分機關  交通部公路總局臺北區監理所
異  議  人
即受處分人  甲○○
上列受處分人因違反道路交通管理處罰條例案件，對於交通部公
路總局臺北區監理所中華民國98年12月1 日以北監自裁字第裁40
-C00000000號所為之違反道路交通管理事件裁決書（原舉發通知
單號碼：北縣警交字第C00000000 號），聲明異議，本院裁定如
下：
    主  文
異議駁回。
    理  由
一、本件異議人即受處分人聲明異議意旨略以：
  (一)臺北縣警察局蘆洲分局（下稱原舉發機關）以該局員警許憲
    文（下爭舉發員警）於民國98年11月1 日上午11時28分許，
    在民義路一段與工商路之呈「卜」字型之設有交管制號誌之
    交岔路口（下稱系爭交岔路口，民義路一段為「│」字型之
    直劃部分，工商路為「、」字型之部分）內之民義路一段路
    邊，執行巡邏勤務停等紅燈時，發現受處分人駕駛之車牌號
    碼CN-0450 號自用小客車（下稱系爭自用小客車）沿民義路
    一段往林口方向行駛，於行至系爭交岔路口時，於行駛之民
    義路往林口方向之號誌為紅燈時，逕自其行駛之民義路一段
    進入系爭交岔路口並駛入民義路一段往林口方向之銜接道路
    ，而由舉發員警跟追攔停受處分人後，以異議人有「闖紅燈
    （直行）」之違規事實，依道路交通管理處罰條例第53條第
    1 項規定，以該局北縣警交字第C00000000 號舉發違反道路
    交通管理事件通知單（下稱系爭舉發通知單）舉發，並由交
    通部公路總局臺北區監理所（下稱原處分機關）依同條項規
    定，於98年12月1 日以北監自裁字第裁40-C00000000號違反
    道路交通管理事件裁決書，認異議人有「闖紅燈（直行）」
    之違規事實，裁處罰鍰新臺幣（下同）2,700 元，並依同條
    例第63條第1 項第3 款規定記違規點數三點（下稱系爭裁決
    書）。
  (二)受處分人雖有於系爭舉發通知單所載時間，駕駛系爭自用小
    客車行經系爭交岔路口而遭舉發員警攔停，惟並未有闖紅燈
    之違規行為，爰聲請撤銷系爭裁決書云云。
二、按「汽車駕駛人，行經有燈光號誌管制之交岔路口闖紅燈者
    ，處新臺幣一千八百元以上五千四百元以下罰鍰。前項紅燈
    右轉行為者，處新臺幣六百元以上一千八百元以下罰鍰。」
    ，第53條定有明文；又「汽車駕駛人有下列各款所列條款之
    一者，除依原條款處罰鍰外，並予記點：一、…。三、有第
    四十三條、第五十三條或第五十四條情形之一者，各記違規
    點數三點。」、「依前項各條款，已受吊扣或吊銷駕駛執照
    處分者，不予記點。」，同條例第63條第1 項第3 款、第2
    項亦有明文規定。復依違反道路交通管理事件統一裁罰基準
    及處理細則第2 條第2 項規定附件「違反道路交通管理事件
    統一裁罰基準表」規定，就「違反事件」為「汽車駕駛人，
    行經有燈光號誌管制之交岔路口闖紅燈」之違反道路交通管
    理處罰條例第53條第1 項之行為，其「違規車種」為「小型
    車」，且屬「於期限內繳款或到案聽候裁決者」，依「統一
    裁罰基準」為罰鍰新臺幣2,700 元，裁罰機關並應依「備註
    欄」為「記違規點數三點」之處分。
三、本件異議人雖就其於系爭舉發通知單所載之時間，駕駛系爭
    自用小客車行經系爭交岔路口後，遭舉發員警攔停舉發等情
    ，固坦承不諱，惟矢口否認有闖紅燈之違規行為，並以前詞
    置辯，惟查：
  (一)本件受處分人違規地點之系爭交岔路口（即臺北縣五股鄉○
    ○路○段與工商路交岔路口），係呈「卜」字型之交岔路口
    （民義路一段為「│」字型之直劃部分，工商路為「、」字
    型之部分）等情，有證人即舉發員警許憲文庭呈之網路地圖
    及如附表所示之監視錄影器翻拍畫面照片一份在卷可稽，合
    先敘明。
  (二)本件受處分人駕駛系爭自用小客車沿民義路一段往林口路方
    向行駛，於行經系爭交岔路口時，於民義路一段往林口方向
    之號誌為紅燈時，逕自駛入系爭交岔路口內，並直行駛入對
    面銜接之民義路一段往林口方向車道之行為，除有證人許憲
    文庭呈之如附表所示之監視錄影器翻拍畫面照片在卷可稽外
    ，並經證人許憲文到庭結證證稱以「（問）你當時是如何認
    定異議人闖紅燈？（答）因為我那時候看到他那個方向是紅
    燈，就是從民義路五股往林口的方向是紅燈」、「（問）當
    時路口號誌狀況是怎麼樣？（答）民義路往五股跟林口方向
    是紅燈，工商路往民義路一段往林口方向是綠燈。」等語，
    堪認受處分人確實有闖紅燈之違規行為。本件受處分人以其
    未闖紅燈云云置辯，顯屬卸責之詞，自難採認。
四、綜上所述，原處分機關以受處分人即異議人為本件違規行為
    之受處罰人並以系爭機車有道路交通管理處罰條例第53條第
    1 項規定之違規事由存在，依違反道路交通管理事件統一裁
    罰基準表裁處如上開處罰，並無違誤，本件異議為無理由，
    應予駁回。
據上論斷，應依道路交通管理處罰條例第87條第2 項，道路交通
案件處理辦法第19條，裁定如主文。
中    華    民    國    99    年    1     月    20    日
                    交通法庭  法  官  陳世旻
┌────────────────────────────────────────────┐
│附表：證人許憲文庭呈監視錄影器翻拍畫面                                                  │
├──┬──────┬──────────────────────────────────┤
│編號│畫面時間    │畫面內容                                                            │
├──┼──────┼──────────────────────────────────┤
│ 一 │2009/11/01  │證人許憲文在呈「卜」字型之系爭交岔路口（民義路一段為「│」字型之直劃│
│    │11：24：51  │部分，工商路為「、」字型之部分）內之民義路一段路邊，停等紅燈。      │
├──┼──────┼──────────────────────────────────┤
│ 二 │2009/11/01  │(一)證人許文憲於編號一畫面內容欄內之同一位置停等紅燈。                │
│    │11：25：04  │(二)畫面左方之民義路一段往林口方向車道上，出現系爭自用小客車之車頭。  │
├──┼──────┼──────────────────────────────────┤
│ 三 │2009/11/01  │(一)證人許文憲於編號一畫面內容欄內之同一位置停等紅燈。                │
│    │11：25：04  │(二)系爭自用小客車自畫面左方進入系爭交岔路口內，並直行往對面銜接之民義│
│    │            │  路一段往林口方向車道行使。                                        │
│    │            │(三)系爭自用小客車約在證人許憲文右後方。                              │
├──┼──────┼──────────────────────────────────┤
│ 四 │2009/11/01  │(一)證人許文憲於編號一畫面內容欄內之同一位置停等紅燈。                │
│    │11：25：05  │(二)系爭自用小客車以同於編號三畫面內容欄(三)所示之路徑，繼續向前直行，而│
│    │            │  駛至對面銜接之民義路一段往林口方向車道之行人穿越道前。            │
│    │            │(三)系爭自用小客車約在證人許憲文右前方。                              │
├──┼──────┼──────────────────────────────────┤
│ 五 │2009/11/01  │(一)證人許文憲於編號一畫面內容欄內之同一位置停等紅燈。                │
│    │11：25：10  │(二)系爭自用小客車已經駛離螢幕右方（依畫面所示之車道設施，應已經駛入對│
│    │            │  面銜接之民義路一段往林口方向車道內）                              │
└──┴──────┴──────────────────────────────────┘
上列正本證明與原本無異。
如不服本裁定，應於裁定送達後五日內敘明抗告理由，向本院提
出抗告狀。
                              書記官  楊雅芳
中    華    民    國    99    年    2     月    1     日

司法院資訊處製作；財團法人民間司法改革基金會備份。
